【裁判字號】    95,交易,314
【裁判日期】    950830
【裁判案由】    公共危險
【裁判全文】
臺灣臺北地方法院刑事判決             95年度交易字第314號
公  訴  人  臺灣臺北地方法院檢察署檢察官
被      告  甲○○
上列被告因公共危險案件，經檢察官聲請以簡易判決處刑（九十
五年度撤緩偵字第一二八號），本院臺北簡易庭（受理案號為：
九十五年度北交簡字第一一○四號）認為不宜以簡易判決處刑移
送本院，本院改依通常程序處理，判決如下：
    主  文
本件公訴不受理。
    理  由
一、聲請簡易判決處刑書意旨略以：被告甲○○於民國九十四年
    二月十二日上午九時許，在臺北市中山區○○○路上之錢櫃
    ＫＴＶ與朋友一同飲用啤酒後，已達不能安全駕駛交通工具
    之程度，竟仍騎乘車牌號碼ＤＨＱ—九六六號機車上路，嗣
    於同日中午十二時三分許，途經臺北市市○○道與中山北路
    路口時，與乙○○駕駛之車牌號碼八Ｍ—四一五號營業自小
    客車發生碰撞（無人受傷），經警到場處理，對甲○○施以
    呼氣酒精濃度檢測，測得其呼氣酒精濃度高達每公升○‧七
    七毫克，始悉上情，因認被告涉犯刑法第一百八十五條之三
    之服用酒類不能安全駕駛動力交通工具罪嫌等語。
二、按不起訴處分已確定或緩起訴處分期滿未經撤銷者，依刑事
    訴訟法第二百六十條之規定，非發見新事實或新證據，或有
    刑事訴訟法第四百二十條第一項第一款、第二款、第四款或
    第五款所定得為再審原因之情形者，不得對於同一案件再行
    起訴，否則即屬起訴程序違背規定，法院應諭知不受理之判
    決，並得不經言詞辯論為之，此觀刑事訴訟法第三百零三條
    第四款、第三百零七條規定至明。
三、經查：
  (一)本案被告因涉犯前開公共危險罪，經檢察官審酌被告所犯為
    死刑、無期徒刑或最輕本刑三年以上有期徒刑以外之罪，惟
    被告坦承犯行，深知悔悟，且未曾受有期徒刑以上刑之宣告
    ，爰參酌刑法第五十七條所列事項及公共利益之維護，認以
    緩起訴為適當，於九十四年三月二十八日以九十四年度偵字
    第三三六二號為緩起訴處分，緩起訴期間為一年，並應於緩
    起訴處分確定後三個月內，向臺北市觀護志工協進會繳納新
    臺幣（下同）四萬元，前開緩起訴處分，復於同年四月十四
    日經臺灣高等法院檢察署以九十四年度上職議字第二九九六
    號再議駁回確定等各節，有上開緩起訴處分書、臺灣高等法
    院檢察署處分書、執行緩起訴處分命令通知書等各一份在卷
    可按。
  (二)又臺灣臺北地方法院檢察署復於九十四年四月十九日通知被
    告應於九十四年四月十四日起至臺灣臺北地方法院檢察署執
    行科向國庫繳納四萬元等情，亦有緩起訴處分通知書及送達
    證書在卷足稽，嗣檢察官以被告未向臺北市觀護志工協進會
    支付一定金額之事實，違背刑事訴訟法第二百五十三條之二
    第一項第四款規定，於九十五年三月六日以九十五年度撤緩
    字第九○號為撤銷緩起訴處分，而於九十五年四月十八日向
    本院聲請簡易判決處刑（九十五年四月二十五日製作書類、
    公告）、至九十五年四月二十五日始繫屬本院，亦有上揭撤
    銷緩起訴處分書、送達證書及聲請簡易判決處刑書、本院臺
    北簡易庭收狀戳佐憑。
  (三)惟：
    1.按被告於緩起訴期間內有違背第二百五十三條之二第一項
      各款之應遵守或履行事項者，檢察官得依職權撤銷原處分
      ，繼續偵查或起訴，刑事訴訟法第二百五十三條之三第一
      項第三款定有明文。是檢察官為撤銷緩起訴處分時，應以
      被告於緩起訴期間內未履行一定事項為其要件。倘被告既
      於緩起訴期間履行緩起訴處分所附支付上開金額之條件，
      即無撤銷原緩起訴處分之事由。則檢察官誤以被告拒不向
      公益團體繳納上述金額為由，而撤銷原緩起訴處分之處分
      ，即屬違法，自不生撤銷緩起訴之效力；茲該撤銷緩起訴
      之處分既屬違法而無效，則原緩起訴處分應仍屬有效。從
      而，檢察官於原緩起訴處分仍屬有效之情形下，又向法院
      聲請簡易判決處刑，其起訴之程序即屬違背規定，依首揭
      規定，自應諭知公訴不受理之判決（最高法院九十四年度
      台非字第一一九號判決參照）。
    2.又雖被告接受撤銷緩起訴處分書後，得於七日內以書狀敘
      述不服之理由，經原檢察官向直接上級法院檢察署檢察長
      或檢察總長聲請再議，刑事訴訟法第二百五十六條之一第
      一項固有明文，惟此應以合法之撤銷緩起訴處分為前提。
      如該撤銷緩起訴處分不合同法第二百五十三條之三第一項
      各款要件，不能謂係適法，亦不因被告未聲請再議而視為
      責問權之拋棄，使該瑕疵得以補正，則原緩起訴處分自不
      因不合法之撤銷緩起訴處分而阻其效力。
    3.本件被告已於前開撤銷緩起訴前之九十四年六月十四日、
      七月十三日分別匯款一萬五千元、二萬五千元至臺北市觀
      護志工協進會繳納緩起訴處分金四萬元完畢乙節，此經本
      院函詢臺北市觀護志工協進會屬實，有臺北市觀護志工協
      進會九十五年五月十日北觀煌梅字第○九五○○○二一號
      函及附件匯款收據（編號六三九、七二○號，分別見九十
      五年度北交簡字第一一○四號卷、本院九十五年八月二十
      二日筆錄後）、郵政劃撥儲金存款收據二紙在卷可稽，則
      本件被告受緩起訴處分後，已於檢察官所命之一定期間內
      履行向臺北市觀護志工協進會支付一定金額。依前所述，
      既已於指定期間內履行緩起訴所附事項，揆諸上開說明，
      檢察官自不得再於九十五年三月六日以九十五年度撤緩字
      第九○號為撤銷緩起訴處分，縱已為撤銷緩起訴處分，亦
      不生撤銷緩起訴處分之效力，而原緩起訴處分仍屬有效、
      為未經撤銷之狀態。
四、綜上所述，本案公訴人就被告上開案件所為之撤銷緩起訴處
    分，既不生法律效力，則其於前開緩起訴處分期滿，未經撤
    銷之情形下，重行向本院聲請簡易判決處刑，既無刑事訴訟
    法第二百六十條所列各款條件，茲將本案重行起訴，顯與法
    定起訴程序不合，又該起訴程序違背規定，核其性質亦不能
    命其補正，依前揭說明，爰不經言詞辯論，逕為公訴不受理
    之諭知。
據上論斷，應依刑事訴訟法第四百五十二條、第三百零三條第四
款、第三百零七條，判決如主文。
中    華    民    國    95    年    8     月    30    日
                  刑事第四庭  審判長法  官  劉慧芬
                                    法  官  黎惠萍
                                    法  官  郭惠玲
如不服本判決，應於判決送達後十日內，向本院提出上訴狀。
以上正本證明與原本無異。
                                    書記官  鄭雅文
中    華    民    國    95    年    8     月    31    日


司法院資訊處製作；財團法人民間司法改革基金會備份。
